# 请问关于实控人和母公司同时持有子公司股权合并抵消问题

提问人：lion丫哈 时间：2020-07-30 20:33:08
请问陈版主和各位大大
实务中遇到的问题，A公司持有B公司70%的股权，另A公司的实控人甲持有B公司30%的股权，那在做A公司合并报表的时候，需要确认少数股东权益和损益吗？领导和我说不需要确认，视作同一控制，但是合并抵消分录不知道该怎么做，那30%的权益和损益应该怎么做调整呢？

回答人：chenyiwei
A公司实控人直接持有B公司的30%股权，在A公司合并报表层面仍作为少数股东权益和少数股东损益。
主要考虑：该30%股权不是以A公司股东的身份、通过A公司间接享有的权益。虽然与实控人身份存在重合，但不能作为归属母公司股东的权益和损益。